臺灣高雄地方法院刑事判決　　　　　　　　　　　　　九十年度易字第四七八一號
　　公　訴　人　臺灣高雄地方法院檢察署檢察官
　　被　　　告　甲○○
右列被告因業務侵占案件，經檢察官提起公訴（九十年度偵緝字第一二三四號），本
院判決如左：
    主  文
甲○○連續意圖為自己不法之所有，而侵占對於業務上所持有之物，處有期徒刑捌月
。
    事  實
一、甲○○係受僱於黎煥元所經營設於高雄縣鳳山市○○路三二九號乙○○○股份有
    限公司（下稱花東公司）業務員，平日負責送貨及收款業務，為從事業務之人。
    甲○○因經濟情況不佳，竟基於意圖為自己不法所有之概括犯意，自民國（下同
    ）八十九年十二月間某日起至九十年四月間止，連續將送貨後向花東公司客戶所
    收取款項共計新台幣（下同）一百零一萬四千五百八十元貨款，於持有後易為所
    有之意思，未繳還花東公司而均予侵占花用。事後經花東公司發覺，甲○○始簽
    立切結書表示願於九十年五月三日前將上揭款項悉數歸還，惟屆期甲○○仍置之
    不理，始為公司究辦。
二、案經黎煥元訴請臺灣高雄地方法院檢察署檢察官偵查起訴。
    理  由
一、訊據被告甲○○固坦承於右揭時、地受僱於花東公司擔任業務員，平日負責送貨
    及收款業務，並侵占所收貨款之事實，惟矢口否認侵吞款項達一百零一萬四千五
    百八十元貨款多萬元，辯稱：「那是貨單上的款項，實際金額並沒有那麼多，但
    老闆都要求我們要收那麼多的金額回去。」云云。經查：被告前揭侵占花東公司
    應收貨款犯行，業據告訴人即花東公司負責人黎煥元於偵查中指訴綦詳，並有被
    告於九十年四月二十三日所出具內容為合計侵占花東公司一百零一萬四千五百八
    十元切結書一份附卷可稽，復有告訴人所提出應收帳款報表附卷憑佐，被告空言
    否認所侵占金額達一百零一萬四千五百八十元一節，顯係事後卸責之詞，不足採
    信，本件事證明確，被告犯行洵堪認定，應依法論科。
二、被告甲○○受僱於黎煥元所經營設於高雄縣鳳山市○○路三二九號花東公司，擔
    任業務員，負責收款之職務，其所收得之貨款，為業務上所持有之物。被告收取
    後挪為己用，核其所為，係犯刑法第三百三十六條第二項之業務侵占罪。被告所
    為數行為，時間緊接，方法相同，所犯係構成要件相同之罪名，顯係出於概括之
    犯意為之，為連續犯，應依刑法第五十六條之規定以一罪論，並加重其刑。爰審
    酌被告之犯罪動機、目的、手段、所生損害，及其生活狀況、品行、智識程度，
    犯後猶飾詞卸責，復未清償告訴人公司上開款項及達成和解等一切情狀，量處如
    主文所示之刑，以示懲儆。
據上論斷，應依刑事訴訟法第二百九十九條第一項前段，刑法第五十六條、第三百三
十六條第二項，罰金罰鍰提高標準條例第一條前段，判決如主文。
本案經檢察官王朝震到庭執行職務。
中      華      民      國      九十一      年    十    月    十五      日
                                臺灣高雄地方法院刑事第五庭
                                    法  官    何  清  富
右正本證明與原本無異。
如不服本判決，應於判決送達後十日內，向本院提出上訴狀。
                                    書記官    陳  恩  如
中      華      民      國      九十一      年    十    月    十五      日
附錄本判決論罪科刑所適用法條：
刑法第三百三十六條第二項：
中華民國刑法第三百三十六條
對於業務上所持有之物，犯前條第一項之罪者，處六月以上五年以下有期徒刑，得併
科三千元以下罰金。
